臺灣臺南地方法院刑事判決　　　　　　　 94年度訴字第424號
公　訴　人　臺灣臺南地方法院檢察署檢察官
被　　　告　乙○○　男　40歲.
上列被告因違反槍砲彈藥刀械管制條例案件，經檢察官提起公訴
（94年度偵字第3188號），被告於準備程序期日就被訴事實為有
罪陳述，本院裁定由受命法官獨任進行簡式審判程序，判決如下
：
    主  文
乙○○未經許可，持有子彈，累犯，處有期徒刑陸月，併科罰金
新台幣貳萬元，有期徒刑如易科罰金，罰金如易服勞役，均以新
台幣玖佰元即銀元佰元折算壹日。
    事  實
一、乙○○曾於民國89年間，因詐欺案件，經本院於90年1月31
    日，以89年度易字第2571號判處有期徒刑七月確定，並於91
    年7月20日執行完畢。其另於92年間，分別因犯施用第一級
    毒品、第二級毒品罪，經台灣高等法院台南分院於93年4月
    16 日，以93年上訴字第293號各判處有期徒刑8月、6月，定
    應執行刑有期徒刑1年，現在執行中。竟仍不知悔改。其明
    知有殺傷力之子彈為管制物品，非經中央主管機關許可，不
    得擅自持有，竟於於93年10月10日下午6時許，在臺南市○
    ○路○段43巷口其自用小客車停放處左前輪地上，發現不詳
    姓名者所棄置具有殺傷力之改造子彈一顆，因一時好奇，欲
    存放玩賞，乃將之檢起，並放在口袋內，進而無故持有。嗣
    於93年10月14日晚間8時35分許，因遭通緝，經警在臺南市
    中西區○○街114號查獲，依法附帶搜索乙○○之身體及其
    隨身攜帶之手提包，在其左褲袋內扣得上開子彈一顆，始知
    上情。
二、案經臺南市警察局第二分局報請臺灣台南地方法院檢察署檢
    察官偵查起訴。
    理  由
一、本件被告所犯為死刑、無期徒刑或最輕本刑為3年以上有期
    徒刑以外之罪，被告於準備程序中就被訴事實為有罪陳述，
    經法官當庭告知簡式審判程序之旨，並聽取公訴人之意見，
    爰依刑事訴訟法第273條之1第1項之規定，裁定由受命法官
    獨任進行簡式審判程序，合先敘明。
二、右開事實，迭據被告乙○○於警、偵訊時及本院審理中坦承
    不諱（見警卷第2、3頁、偵查卷第10、21頁、本院94年4月
    27日準備程序及審判筆錄），且其係經警當場查獲之現行犯
    ，復有扣案之上開子彈可資佐證。而上述子彈，經送內政部
    警政署刑事警察局鑑定結果，據覆稱：「送鑑子彈1顆，認
    係由土造金屬彈殼加裝直徑8.8mm金屬彈頭而成之土造子彈
    ，經實際試射結果，可擊發，認具殺傷力」等情，有該局93
    年12月2日刑鑑字第0930216241號槍彈鑑定書1份及槍彈照片
    2張在卷足按（見偵查卷第14至16頁）。被告上開自白，核
    與事實相符，殊可信採。本件罪證至臻明確，被告犯行洵堪
    認定。
三、按行為後法律有變更者，適用裁判時之法律，但裁判前之法
    律有利於行為人者，適用最有利於行為人之法律，刑法第2
    條第1項定有明文。經查：槍砲彈藥刀械管制條例於中華民
    國94年1月26日經總統以華總一義字第09400010101號令，增
    訂槍砲彈藥刀械管制條例第20條之1條文；刪除第10條、第
    11條及第17條條文；並修正第4條、第8條、第16條及第20
    條條文。依同條例第25條規定，本條例自公布日施行，故依
    中央法規標準法第13條之規定，法規明定自公布日施行者，
    自公布日起算至第3日起發生效力，則前開槍砲彈藥刀械管
    制條例刪除或增訂之部分，應自94年1月28日起生效。惟查
    ，上述槍砲彈藥刀械管制條例第12條第4項並未修正，故核
    被告前揭所為，係犯槍砲彈藥刀械管制條例第12條第4項之
    持有子彈罪。被告乙○○曾於89年間，因詐欺案件，經本院
    於90年1月31日，以89年度易字第2571號判處有期徒刑七月
    確定，並於91年7月20日執行完畢之事實，已據其供明在卷
    ，並有台灣高等法院被告全國前案紀錄表附券足按，其於有
    期徒刑執行完畢後5年以內再犯本件之罪，為累犯，應依刑
    法第47條之規定加重其刑。審酌被告持有改造子彈之行為，
    對社會及人身安全威脅非輕，第念其所持有者，僅有子彈1
    顆，數量不多，且其因一時好奇，持有玩賞，情節尚非至重
    ，及其犯後坦承犯行，當庭深表悛悔之意，態度尚佳等一切
    情狀，爰量處如主文所示之刑，並諭知有期徒刑如易科罰金
    及罰金如易服勞役之折算標準。
四、原扣案之上述改造子彈1顆，送鑑驗時已試射耗盡，所餘之
    彈頭、彈殼，均已不具殺傷力，已非屬違禁物，爰不予以宣
    告沒收。
據上論斷，應依刑事訴訟法第299條第1項前段，槍砲彈藥刀械管
制條例第12條第4項，刑法第11條前段、第47條、第41條第1項前
段、第42條第2項，罰金罰鍰提高標準條例第2條、現行法規所定
貨幣單位折算新台幣條例第2條，判決如主文。
本案經檢察官甲○○到庭執行職務
中　　華　　民　　國　　94　　年　　5　　月　　11　　日
　　　　　　　　　刑事庭法　官　翁慶珍
以上正本證明與原本無異。
如不服本判決，應於判決送達後10日內，向本院提出上訴狀。
　　　　　　　　　　　　書記官　秦復華
中　　華　　民　　國　　94　　年　　5　　月　11　　日
附錄本件論罪科刑法條全文：
槍砲彈藥刀械管制條例第12條
   未經許可，製造、販賣或運輸子彈者，處 1 年以上 7 年
   以下有期徒刑，併科新台幣500萬元以下罰金。
   未經許可，轉讓、出租或出借子彈者，處 6 月以上 5 年
   以下有期徒刑，併科新台幣300萬元以下罰金。
   意圖供自己或他人犯罪之用，而犯前二項之罪者，處 3 年
   以上10年以下有期徒刑，併科新台幣700萬元以下罰金。
   未經許可，持有、寄藏或意圖販賣而陳列子彈者，處 5 年
   以下有期徒刑，併科新台幣300萬元以下罰金。
   第 1 項至第 3 項之未遂犯罰之。
